---
title: "{{ DOCUMENT_TITLE }}"
date: "{{ TODAY_DATE }}"
output: html_document
---

## Dataset: {{ DATASET_TITLE }}

{{ DATASET_DESCRIPTION }}

{{ SSZ_COMMENTS }}

{{ DATASHOP_LINK_PROVIDER }}<br>
{{ DATASHOP_LINK_ORGANIZATION }}

Auto generated R starter code for data set {{ DATASET_IDENTIFIER }}.

## Metadata

{{ DATASET_METADATA }}

# Load packages

```{r}

library(tidyverse)
library(skimr)
library(sf)

```

# Load data

-   The dataset has {{ DISTRIBUTION_COUNT }} distribution(s) in CSV format.
-   All available CSV distributions are listed below and can be read into a tibble.

der folgende Chunk funktioniert nicht
```{r}

# Helper function to get available layers from WFS
get_wfs_layers <- function(url) {
  dataset_identifier <- sub(".*/(.*)\\?.*", "\\1", url)
  url_geoportal <- paste0("https://www.ogd.stadt-zuerich.ch/wfs/geoportal/", dataset_identifier)
  
  example_dataset_identifier <- "_GDP__Inventar_der_schuetzenswerten_Gaerten_und_Anlagen_von_kommunaler_Bedeutung_der_Stadt_Zuerich"
  
  url_geoportal <- paste0("https://www.ogd.stadt-zuerich.ch/wfs/geoportal/", example_dataset_identifier)
  
  cat("Getting available layers from:", url_geoportal, "\n")
  
  resp <- httr2::request(url_geoportal) |> 
    httr2::req_headers(service = "WFS", version = "1.1.0", request = "GetCapabilities") |> 
    httr2::req_perform()
  
  content_as_xml <- httr2::resp_body_xml(resp)
  
  xml_namespace <- xml2::xml_ns(xml2::read_xml("http://www.opengis.net/wfs"))
  
  content_as_xml |> 
    xml2::xml_find_all(".//wfs:FeatureType", xml_namespace)
  
  
  params <- list(service = "WFS", version = "1.1.0", request = "GetCapabilities")
  
  response <- httr::GET(url_geoportal, query = params)
  content <- httr::content(response, as = "text", encoding = "UTF-8")
  
  layers <- xml2::read_xml(content) %>%
    xml2::xml_find_all(".//wfs:FeatureType/wfs:Name", xml2::xml_ns(content)) %>%
    xml2::xml_text()
  
  cat("Available layers:", paste(layers, collapse = ", "), "\n")
  
  return(layers)
}

# Fetch available layers
layers <- get_wfs_layers("{{ DISTRIBUTIONS }}")

# Set first layer as default
typename <- layers[1]
cat("Chosen typename:", typename, "\n")



# assuming we find the appropriate typename
typename <- "gdp_objekte"
resp2 <- httr2::request(url_geoportal) |> 
  httr2::req_headers(service = "WFS", version = "1.1.0", request = "GetFeature",
                     typename = typename, outputFormat = "application/json") |> 
  httr2::req_perform()

# Construct WFS request URL
wfs_url <- paste0("{{ DISTRIBUTIONS }}&service=WFS&version=1.1.0&request=GetFeature&typename=", typename, "&outputFormat=application/json")

# Load GeoJSON data
df <- sf::st_read(wfs_url)

```

funktioniert:
- xml lesen
- mit dem richtigen Knoten und einem neuen Request die eigentlichen Daten bekommen

funktioniert nicht:
- richtige Knoten aus dem XML finden

xml lesen:
```{r}
library(httr2)
library(xml2)

example_dataset_identifier <- "_GDP__Inventar_der_schuetzenswerten_Gaerten_und_Anlagen_von_kommunaler_Bedeutung_der_Stadt_Zuerich"
  
url_geoportal <- paste0("https://www.ogd.stadt-zuerich.ch/wfs/geoportal/", example_dataset_identifier)

cat("Getting available layers from:", url_geoportal, "\n")

resp <- request(url_geoportal) |> 
  req_headers(service = "WFS", version = "1.1.0", request = "GetCapabilities") |> 
  req_perform()

content_as_xml <- resp_body_xml(resp)
```
Typename aus xml extrahieren

Versuch 1
```{r}
xml_namespace <- xml_ns(read_xml("http://www.opengis.net/wfs"))

content_as_xml |> 
  xml_find_all("//*[@FeatureType]", xml_namespace)
```


versuch mit geocat
```{r}
resp2 <- request("https://www.geocat.ch/geonetwork/srv/api/records/876cc251-9064-437a-94c6-5551318a1cd3") |> 
  req_perform()
```

versuch mit ows4r
```{r}
library(ows4R)
library(sf)

# WFS-Client erstellen
wfs_client <- WFSClient$new(url_geoportal, "1.1.0")

# Verfügbare Feature-Typen anzeigen
wfs_client$getFeatureTypes(pretty = TRUE)

typename <- 
  wfs_client$getFeatureTypes(pretty = TRUE) |> 
  dplyr::pull(name)

```
das geht :-) aber schon ziemlich grosses Paket zum Installieren

allenfalls weitere option: geometa
```{r}
?geometa::readISO()
```


Daten lesen, wenn typename bekannt: 
```{r}
library(httr2)
library(sf)

wfs_url <- "https://www.ogd.stadt-zuerich.ch/wfs/geoportal/Brunnen"

request <- request(wfs_url) |>
  req_url_query(
    service = "WFS",
    version = "1.1.0",
    outputFormat = "GeoJSON",
    request = "GetFeature",
    typename = "wvz_brunnen"
  )

df <- st_read(request$url)
```


# Analyze data

```{r}

glimpse(df)
str(df)
skim(df)

head(df)
tail(df)

# Drop empty columns
df <- df %>% select(where(~!all(is.na(.))))

# Print dataset info
cat(sprintf("The dataset has %d rows (observations) and %d columns (variables).\n", nrow(df), ncol(df)))
cat(sprintf("There seem to be %d exact duplicates in the data.\n", sum(duplicated(df))))

# Memory usage
tibble::glimpse(df)
```

# Plot data

```{r}
plot(df$geometry)
```
# Continue your code here...

```{r}

```

------------------------------------------------------------------------

# Contact

{{ CONTACT }}
